臺灣高等法院臺中分院民事判決　　　九十三年度上字第二七二號
　　　上　訴　人　台灣歐力士股份有限公司
　　　法定代理人　乙○○
　　　訴訟代理人　甲○○
　　　被　上訴人　丁○○
　　　　　　　　　丙○○○
右當事人間請求撤銷贈與事件，上訴人對於中華民國九十三年七月三十日臺灣彰化地
方法院第一審判決（九十二年度訴字第七七九號），提起上訴，本院於九十三年十月
十九日言詞辯論終結，判決如左：
　　　主　　　文
上訴駁回。
第二審訴訟費用由上訴人負擔。
　　　事實及理由
一、本件上訴人起訴主張：上訴人與訴外人伸銘紡織股份有限公司（下稱伸銘公司）
　　於民國（下同）九十一年五月十六日簽訂附條件買賣契約書，以被上訴人丁○○
　　及訴外人陳清泉為連帶保證人，約定買賣噴水織機二十九台，總價金新台幣（下
　　同）一千一百六十萬元，頭期款三百六十萬元，餘款八百八十五萬九千八百四十
　　元則自九十一年六月二十日起至九十三年五月二十日止，分二十四期支付，每期
　　價金三十六萬九千一百六十元，除由伸銘公司開立二十四紙支票以為支付外，並
　　交付由丁○○與伸銘公司、陳清泉於九十一年五月十六日共同簽發之面額八百八
　　十五萬九千八百四十元、九十二年五月八日到期本票乙紙予上訴人，作為該附條
　　件買賣契約債權之擔保。惟伸銘公司自九十二年五月二十日起即未依約付款，尚
　　有十三期買賣價金總計四百七十九萬九千零八十元未為償付，則丁○○對上訴人
　　自負有四百七十九萬九千零八十元之連帶債務。上訴人嗣將取回之二十九台噴水
　　織機以總價二百零三萬元出賣予訴外人伸紡實業有限公司（下稱伸紡公司），上
　　訴人既僅受償二百零三萬元，則丁○○仍對上訴人負有二百七十六萬九千零八十
　　元之債務。詎丁○○竟於九十二年四月二十日，將其所有坐落彰化縣伸港鄉○○
　　段第一三四之一、四五八、四九八、五○○地號土地（下稱系爭四筆土地），以
　　夫妻贈與之原因，移轉所有權予被上訴人丙○○○並登記在案；而丁○○所有財
　　產，除系爭四筆土地外，僅餘公告現值一百八十六萬六千零二元，且業已設定一
　　百零八萬元最高限額抵押權之彰化縣線西鄉○○段第三二七地號土地及門牌為彰
　　化縣伸港鄉○○村○○路八七號之房屋，足認丁○○並無資力清償其對上訴人所
　　負債務，丁○○之無償贈與行為，顯有害及上訴人債權。爰依民法第二百四十四
　　條第一項及第四項規定，求為撤銷被上訴人丁○○與丙○○○間就系爭四筆土地
　　之贈與行為，並命丙○○○回復所有權登記為丁○○名義之判決。
二、被上訴人則以上訴人於九十二年五月二十八日即已取回二十九台噴水織機，惟竟
　　遲至九十二年十一月十三日始再行出賣，顯逾動產擔保交易法第二十九條第二項
　　所定之三十日賣出期限，依最高法院七十七年台上字第一九六○號、八十四年台
　　上字第四三號判決意旨，該附條件買賣契約已失其效力，上訴人雖無償還買受人
　　已付價金之義務，然上訴人亦不得再向丁○○請求賠償取回標的物之費用及其債
　　權不足清償部分之損害，雙方之責任，均因而歸於消滅。且因上訴人與丁○○間
　　之債權債務關係已不存在，上訴人自亦不得對丁○○主張票據上權利。伸銘公司
　　於簽訂該買賣總價一千一百六十萬元之附條件買賣契約後，除自備頭期款三百六
　　十萬元外，自九十一年五月二十日起至九十二年四月止，已分期給付上訴人價金
　　及利息達四百零六萬七百六十元，嗣伸銘公司因經營不善無法繼續支付價金，上
　　訴人乃取回二十九台噴水織機，然伸銘公司使用該等噴水織機僅一年，扣除折舊
　　後之價額，其價值仍屬不菲，合計伸銘公司所付之上開金額及上訴人取回二十九
　　台噴水織機之價值，已遠遠高於上訴人關於上開契約之全部利益，故上訴人自無
　　受有任何損害可言。況二十九台噴水織機於上訴人取回後近一年之九十三年四月
　　十二日，經法院送交鑑定結果，認定該機器猶有五百十萬四千元之價格，遠高於
　　上訴人出售之二百零三萬元，而丁○○就上訴人欲以何種價格出售並無置喙餘地
　　，則上訴人以遠低於機器應有之價格賤價出售，若認其因賤價出售所受之損害須
　　由丁○○負擔，顯非公允。是上訴人對丁○○並無任何債權，亦未能證明其受有
　　何損害，其依附條件買賣契約主張對丁○○存有債權，顯屬無據，自亦無從行使
　　民法第二百四十四條之撤銷權等語，資為抗辯。
三、查：
　(一)上訴人與伸銘公司於九十一年五月十六日簽訂附條件買賣契約書，約定買賣總價
　　一千一百六十萬元之噴水織機二十九台，頭期款為三百六十萬元，餘款八百八十
　　五萬九千八百四十元由伸銘公司開立二十四紙支票支付，每期價金三十六萬九千
　　一百六十元，並交付由丁○○與伸銘公司、陳清泉共同簽發之面額八百八十五萬
　　九千八百四十元、九十二年五月八日到期本票乙紙予上訴人，惟伸銘公司自九十
　　二年五月二十日起即未付款，尚有十三期價金計四百七十九萬九千零八十元未為
　　償付。
  (二)二十九台噴水織機業於九十二年五月二十八日經臺灣彰化地方法院（下稱彰化地
　　院）民事執行處解除伸銘公司之占有，並點交予上訴人接管。上訴人嗣於九十二
　　年十一月十三日，以每台七萬元，總價二百零三萬元之價格再行出賣予伸紡公司
　　。
　(三)丁○○於九十二年四月二十日將其所有系爭四筆土地，以夫妻贈與之原因，移轉
　　所有權予丙○○○並登記在案。
  以上事實為兩造所不爭執，並有附條件買賣契約書、支票、退票理由單、本票、彰
　化地院民事執行處函、買賣契約書、統一發票、土地登記謄本在卷可稽，此部分之
　事實自堪信為真實。
四、按債務人所為之無償行為，有害及債權者，債權人得聲請法院撤銷，民法第二百
　　四十四條第一項定有明文，可見債權人欲訴請法院撤銷債務人之無償行為，必須
    債權人與債務人間有債權債務關係存在，否則即無行使撤銷權之可言。本件上訴
    人訴請撤銷被上訴人丁○○、丙○○○間就系爭四筆土地之贈與行為，自須上訴
    人對丁○○有債權存在始可。而上訴人係以丁○○為伸銘公司以附條件買賣向其
    購買噴水織機二十九台之連帶保證人，丁○○並簽發面額八百八十五萬九千八百
    四十元之本票予上訴人，買賣價金伸銘公司未依約付款，尚欠四百七十九萬九千
    零八十元，經聲請彰化地院民事執行處強制取回該二十九台噴水織機，嗣上訴人
　　將二十九台噴水織機以二百零三萬元之價格再出售予伸紡公司等情，主張對丁○
　　○有二百七十六萬九千零八十元之債權存在，其請求權基礎為(一)附條件買賣契約
　　之價金請求權；(二)損害賠償請求權包括依動產擔保交易法第二十八條第二項所定
　　取回標的物價值顯有減少之損害賠償請求權，及伸銘公司違約致其不能獲得契約
　　利益依民法所得行使之損害賠償請求權；(三)票款請求權即丁○○所簽發面額八百
　　八十五萬九千八百四十元之本票之權利。惟被上訴人否認上訴人對其有二百七十
　　六萬九千零八十元之債權存在，是本件兩造爭執之重點在於上訴人對被上訴人有
　　無二百七十六萬九千零八十元債權存在，茲就上訴人所主張之權利是否成立，分
　　論於下：
  (一)附條件買賣契約之價金請求權：
　1.按動產擔保交易法第十九條第一項規定：「抵押權人出賣占有抵押物，除前條第
    三項但書（即抵押物有敗壞之虞，或其價值顯有減少，足以妨害抵押權人之權利
　　，或其保管費用過鉅者，抵押權人於占有後，得立即出賣。）情形外，應於占有
　　後三十日內，經五日以上之揭示公告，就地公開拍賣之，並應於拍賣十日前，以
　　書面通知債務人或第三人。」同法第二十條規定：「抵押物賣得價金，應先抵充
　　費用，次充利息，再充原本，如有剩餘，應返還債務人，如有不足，抵押權人得
　　繼續追償。」上開規定依同法第三十條之規定，對於附條件買賣之出賣人及買受
　　人準用之；最高法院六十二年台上字第一五五九號並著有「附條件買賣，在標的
　　物所有權移轉於買受人前，買受人如有不依約定償還價款之情形，依據動產擔保
　　法第二十八條第一項之規定，出賣人固得行使其取回權，但取回權及取回後其他
　　權利之行使，依同法第三十條規定，應準用同法第十七條第二項、第三項及第十
　　八條至第二十二條所定程序為之，此項程序固為保護出賣人而設，實亦兼顧買受
　　人之利益，非謂出賣人可隨時取回及取回後可置買受人一切利益於不顧，買受人
　　即使於契約約定拋棄同法所規定之權利，依同法第十四條規定，其約定亦屬無效
　　」之判例。可見附條件買賣之出賣人於買受人不依約定償還價款後取回買賣標的
　　物，除買賣標的物有敗壞之虞，或其價值顯有減少，足以妨害出賣人之權利，或
　　其保管費用過鉅者，出賣人於占有後，得立即出賣外，應於占有後三十日內，經
　　五日以上之揭示公告，就地公開拍賣之，並應於拍賣十日前，以書面通知買受人
　　，始得就買賣標的物賣得價金不足清償買賣價款部分，對買受人繼續追償。本件
　　上訴人於九十三年五月二十八日經彰化地院民事執行處強制執行取回買賣標的物
　　即二十九台噴水織機，係至九十二年十一月十二日始以台北體育場郵局第三二六
　　五號存證信函通知伸銘公司欲以每台七萬元之價格出賣予第三人（存證信函附原
　　審卷第一八九頁），再於九十二年十一月十三日將取回之二十九台噴水織機以每
　　台七萬元，總價二百零三萬元之價格出售予伸紡公司，不僅未於出賣十日前通知
　　伸銘公司，亦未經五日以上之揭示公告，就地公開拍賣之，更未於取回占有後三
　　十日內出賣，顯見上訴人於取回二十九台噴水織機後，並未於合法行使其權利，
　　即未依動產擔保交易法第三十條準用同法第十九條第一項所定程序再行出賣，自
　　不得依動產擔保交易法第三十條準用同法第二十條之規定，就二十九台噴水織機
　　賣得價金不足清償買賣價款部分，對伸銘公司繼續追償。
　2.又動產擔保交易法第二十九條規定：「買受人得於出賣人取回占有標的物後十日
    內，以書面請求出賣人將標的物再行出賣。出賣人縱無買受人之請求，亦得於取
    回占有標的物後三十日內將標的物再行出賣。出賣人取回占有標的物，未受買受
　　人前項再行出賣之請求，或於前項三十日之期間內未再出賣標的物者，出賣人無
　　償還買受人已付價金之義務，所訂附條買賣契約失其效力。」依此規定，附條件
　　買賣之出賣人於取回買賣標的物後，若買受人未於十日內請求出賣人再行出賣，
　　出賣人亦未於三十日內自行再出賣，所訂附條件買賣契約即失其效力。本件上訴
　　人係於九十二年五月二十八日取回二十九台噴水織機，伸銘公司並未請求上訴人
　　再行出賣，上訴人亦未於取回買賣標的物後三十日內自行再出賣，是雙方所訂之
　　附條件買賣契約應自九十二年六月二十八日起失其效力，上訴人於九十二年十一
　　月十三日始將取回之二十九台噴水織機出售伸紡公司已在附條件買賣契約失其效
　　力之後。附條件買賣契約失其效力後，出賣人自無從再請求買受人給付買賣價款
　　。動產擔保交易法第二十九條第二項雖僅規定「出賣人無償還買受人已付價金之
　　義務，所訂附條件買賣契約失其效力」，未有出賣人不得再請求未付價款或買受
　　人不須再支付未付價款之規定，但雙方所訂之附條件買賣契約失其效力，雙方之
　　權利義務關係當然消減，原買受人未付之價款，出賣人已無從依失效之附條件買
　　賣契約請求，買受人亦不必再依失效之附條件買賣契約支付，是出賣人不得再請
　　求未付價款或買受人不須再支付未付價款，為附條件買賣契約失其效力之當然結
　　果，不待動產擔保交易法第二十九條第二項明文規定，因附條件買賣契約失其效
　　力後，出賣人之前所受領買受人之價金，及買受人占有使用買賣標的物之利益，
　　均會成為無法律上之原因，動產擔保交易法若無明文規定，雙方即應依不當得利
　　之規定互負返還之義務，如此雙方之法律關係將會複雜化，動產擔保交易法第二
　　十九條第二項為避免雙方法律關係拖延不決，故明定出賣人無償還買受人已付價
　　金之義務，則買受人於買賣標的物被取回之前占有使用之利益，亦不負返還之義
　　務，雙方之責任均因而歸於消滅，故不能以動產擔保交易法第二十九條第二項僅
　　定有「出賣人無償還買受人已付價金之義務」之規定，而認出賣人仍得請求買受
　　人支付未付價款；又附條件買賣契約失其效力，自係契約全部失其效力，無從將
　　附條件之買賣契約割裂為買受人已付價金部分為無效，買受人未付價款部分仍為
　　有效。上訴人主張動產擔保交易法第二十九條第二項僅規定出賣人無償還買受人
　　已付價金之義務，並無買受人因此得為免責之規定，就已到期之全部債權及遲延
　　利息、違約金並未失效，上訴人仍得請求云云，顯違動產擔保交易法第二十九條
　　第二項之規定，且若依上訴人之主張，附條件買賣之出賣人於取回買賣標的物後
　　，不依動產擔保交易法第三十條準用同法第十九條第一項所定程序再行出賣，買
　　受人仍須給付未付之價款，對買受人將顯失公平，有違動產擔保交易法係在兼顧
　　買賣雙方利益之規範目的，置買受人之利益於不顧，動產擔保交易法所定出賣人
　　應依一定程序再行出賣取回之買賣標的物將毫無意義，上訴人之上開主張自不可
　　採。
  3.最高法院七十七年台上字第一九六○號判決意旨謂「動產擔保交易法第二十九條
    第二項規定，如買受人不於一定期間內請求，出賣人亦不於一定期間內自行再出
　　賣者，所訂附條件買賣契約失其效力，俾免法律關係拖延不決。附條件買賣契約
　　失其效力後，出賣人無償還買受人已付價金之義務，同時亦不得向買受人請求賠
　　償取回標的物之費用及其債權不足清償部分之損害，雙方之責任均因而歸於消減
　　。」同院八十四年台上字第四三號判決意旨認「動產擔保交易法第二十九條第二
　　項規定：出賣人取回占有標的物，未受買受人再行出賣之請求，或於取回占有標
　　的物後三十日內未再出賣標的物者，出賣人無償還買受人已付價金之義務，所訂
　　條件買賣契約失其效力。此項規定之目的，在避免法律關係拖延不決。附條件買
　　賣契約失其效力後，出賣人不得再向買受人請求賠償取回標的物之費用及其債權
　　不足清償部分之損害，雙方之責任，均因而歸於消滅。」亦同認附條件買賣契約
　　失其效力後，出賣人不得再向買受人請求給付其債權不足清償之部分，買賣雙方
　　之責任均歸於消減。至上訴人引用臺灣台北地方法院九十二年訴字第四二八七號
　　判決理由「動產擔保交易法第二十九條第二項規定係指出賣人取回占有標的物，
　　未受買受人再行出賣之請求或於取回三十日之期間內未再出賣標的物者，出賣人
　　無償還買受人已付價金之義務，並非指標的物之拍賣所得，扣除買賣價金餘款等
　　相關款項後，若有餘額，出賣人毋庸負擔償還之義務。」欲說明附條件買賣契約
　　並未因失其效力而全然失效，但該判決所認出賣人於附條件買賣契約失其效力後
　　，就標的物之拍賣所得，扣除買賣價金餘額等相關款項後，若有餘額，出賣人仍
　　應負償還之義務，顯與動產擔保交易法第三十條準用該法第十九條第一項、第二
　　十條之規定及該法第二十九條第二項之規定不符，且該見解係有關出賣人之責任
　　，亦與本件為出賣人就買受人未付之價款有無債權存在無關，臺灣台北地方法院
　　上開判決意旨自無供本件參考之價值。
　4.丁○○為本件附條件買賣買受人伸銘公司之連帶保證人，而保證債務之存在以主
    債務之存在為前提，主債務消滅，保證債務當然隨之消滅（參照最高法院二十二
    年上字第四九五號判例），茲附條件買賣契約既已失其效力，上訴人就伸銘公司
    未付之買賣價款已不得對伸銘公司請求，對丁○○自亦不得請求。
　(二)損害賠償請求權：
  1.上訴人係主張因伸銘公司違約，致其契約之利益受侵害，縱其於附條件買賣契約
    失其效力後，不得就買賣契約債權再為請求，惟契約所生損害賠償請求權並未歸
    於消滅，其不能獲得契約利益之損害依民法之規定仍得請求賠償云云。但上訴人
    依附條件買賣契約所得請求伸銘公司及丁○○給付之買賣價款、遲延利息、違約
    金係以附條件買賣契約有效存在為必要，上訴人於附條件買賣契約失其效力後，
　　自無從再請求伸銘公司及丁○○依附條件買賣契約給付買賣價款、遲延利息、違
　　約金，是上訴人於附條件買賣契約失其效力後已無契約利益可主張，何來其契約
　　利益為伸銘公司所侵害而得請求丁○○賠償？此外最高法院七十七年台上字第一
　　九六○號、八十四年台上字第四三號判決意旨亦同認附條件買賣之出賣人於契約
　　失其效力後，不得向買受人請求賠償取回標的物之費用及其債權不足清償部分之
　　損害，雙方之責任均因而歸於消滅。上訴人主張其可請求丁○○賠償無法獲得契
　　約利益之損害，顯屬無據。
　2.動產擔保交易法就買受人違約未償還價款，已有出賣人得取回買賣標的物，及於
    取回買賣標的物三十日內公開拍賣，就賣得價金不足清償買賣價款得對買受人繼
    續追償之規定，對出賣人之權益已足保障，是出賣人於取回買賣標的物後不依法
　　定程序再行出賣標的物所致買賣價款不足獲清償，買受人自無賠償之義務。且出
　　賣人於取回買賣標的物後逾三十日始再行出賣，出賣人已占有標的物相當期間，
　　標的物自會因折舊而價值低落，欲買受人賠償出賣人逾期再行出賣所致債權不足
　　獲償之金額，顯不合理，況附條件買賣於出賣人取回買賣標的物，該標的物之所
　　有權係歸出賣人（標的物所有權移轉於買受人之後，出賣人即不得再依動產擔保
　　交易法第二十八條之規定行使取回權），出賣人未於取回標的物三十日內再行出
　　賣，附條件買賣契約失其效力，出賣人即得於附條件買賣契約失其效力之後任意
　　處分標的物，買受人就出賣人再行出賣之價格並無置喙之餘地，因此若令買受人
　　賠償出賣人逾期再行出賣所致債權不足獲償之金額，亦有不公。本件上訴人於九
　　十二年五月二十八日取回二十九台噴水織機，逾期至九十二年十一月十三日始以
　　二百零三萬元之價格再行出賣予伸紡公司，自不宜命丁○○賠償上訴人買賣價款
　　未獲償之二百七十六萬九千零八十元。又本件二十九台噴水織機於上訴人取回後
　　，經彰化地院囑託臺灣區機器工業同業公會派員於九十三年四月十二日至彰化縣
　　鹿港鎮○○路四五五巷二弄七十五號鑑定其價值，結果認每台噴水織機有十七萬
　　六千元之價值，總價為五百十萬四千元，此有台灣區機器工業同業公會函附卷可
　　憑（附原審卷第一一八、一一九頁），則上訴人於九十二年十一月十三日以每台
　　七萬元之價格，總價二百零三萬元，將二十九台噴水織機出售伸紡公司，其再行
　　出賣之價格尚不及鑑定價格之四成，顯係賤價出賣取回之二十九台噴水織機。雖
　　上訴人指稱：鑑定之價格僅可供參考，並不等同於該標的物之市場行情，噴水織
　　機價值減少之原因，係市場實際交易狀況，並非能如同鑑定之價格順利出賣云云
　　，惟上訴人以不及鑑定價格之四成出賣，價格已有偏低，且上訴人並未經公開拍
　　賣，其決定以每台七萬元出賣取回之二十九台噴水織機，曾經於九十二年十一月
　　十二日以存證信函通知伸銘公司於函到三日內，表明是否由該公司或找其他第三
　　人以高於每台七萬元之價格購買，上訴人竟未待伸銘公司表示意見，即於九十二
　　年十一月十三日逕行出賣予伸紡公司，伸銘公司隨即於九十二年十一月十七日以
　　伸港郵局第一一五號存證信函表明不同意以此低價賤售，該公司有第三者願以更
　　高的價格購買等語（存證信函附原審卷第一九○頁），因此無法遽認上訴人以每
　　台七萬元之價格再行出賣係符合市場行情，可見上訴人再行出賣取回之二十九台
　　噴水織機之所以無法滿足伸銘公司未償之四百七十九萬九千零八元，係因上訴人
　　逾期未於取回後之三十日內出賣，且自行決定以偏低之價格出賣，尚難認係伸銘
　　公司之前未依約償還價款所致，上訴人主張係因伸銘公司之違約致其受有買賣價
　　款未能獲得完全受償之損害，亦無足採。
  3.上訴人再主張依動產擔保交易法第二十八條第二項「出賣人取回占有標的物，其
　  價值顯有減少者，得向買受人請求損害賠償。」之規定，其得請求丁○○賠償等
    語，惟買受人依動產擔保交易法第二十八條第二項之規定應賠償出賣人買賣標的
    物價值減少之損害，依條文所定「出賣人取回占有標的物，其價值顯有減少者」
    ，自係指出賣人於取回占有標的物時，標的物之價值已顯有減少，不足抵償買受
    人所未付之買賣價款。蓋出賣人於取回標的物時標的物價值之減少，係買受人占
    有使用買賣標的物之行為所致，其價值之減少自應由買受人負責，至出賣人占有
    標的物後所致之價值減少，與買受人無關，自不應令買受人賠償，且由動產擔保
　　交易法第三十條準用同法第十九條第一項之規定，出賣人取回占有標的物，其價
　　值顯有減少，足以妨害出賣人之權利，出賣人得立即出賣，動產擔保交易法第二
　　十八條第二項之規定亦應為上開解釋始正確。本件上訴人係於取回二十九台噴水
　　織機後五個多月再行出賣，其未能受償之二百七十六萬九千零八十元顯非動產擔
　　保交易法第二十八條第二項所定出賣人買賣標的物價值減少之損害，上訴人主張
　　二十九台噴水織機再行出賣所未能獲滿足受償之金額即係其依動產擔保交易法第
　　二十八條第二項之規定所能請求賠償之損害，應屬無據。本件上訴人並未能舉證
　　證明所取回之二十九台噴水織機價值顯有減少之事實，且依台灣區機器工業同業
　　公會於九十三年四月十二日就二十九台噴水織機之鑑定結果，該二十九台噴水織
　　機仍有五百十萬四千元之價值，超過伸銘公司未付之四百七十九萬九千零八十元
　　買賣價款，猶難認上訴人於九十二年五月二十八日取回二十九台噴水織機時，其
　　價值已顯有減少，上訴人主張其對丁○○有動產擔保交易法第二十八條第二項所
　　定之損害賠償請求權，自無理由。
  (三)票款請求權：
  　票據固為無因證券，票據債務人不得以自己與發票人或執票人之前手間所存之抗
　　辯事由，對抗執票人，然發票人要非不得以自己與執票人間所存抗辯事由對抗執
　　票人，此觀票據法第十三條前段規定自明，最高法院二十七年滬上字第九七號、
　　四十六年台上字第一八三五號、四十七年台上字第一六二一號亦迭有判例揭著是
　　旨。本件上訴人所執由丁○○簽發面額八百八十五萬九千八百四十元、九十二年
　　五月八日到期之本票，係擔保伸銘公司與丁○○對上訴人所負附條件買賣契約債
　　務之履行，茲上訴人對伸銘公司與丁○○並無附條件買賣契約之價金請求權及損
　　害賠償請求權，上訴人執有該本票之法律上原因關係已不存在，丁○○即得以此
　　事實對抗上訴人，上訴人亦無法對丁○○主張票據上之權利。
五、綜上所述，上訴人對丁○○並無任何債權存在，則其訴請法院撤銷被上訴人丁○
    ○與丙○○○間就系爭四筆土地之贈與行為，並命丙○○○回復所有權登記為丁
    ○○名義，即屬無據。原審為上訴人敗訴之判決，核無違誤，上訴意旨指摘原判
    決不當，求予廢棄改判，為無理由，應予駁回。
六、據上論結，本件上訴為無理由，依民事訴訟法第四百四十九條第一項、第七十八
　　條，判決如主文。
中　　　華　　　民　　　國　　九十三　　年　　 十一　　 月　　　二　　　日
~B1民事第四庭審判長法　官　黃斐君
~B2　　　　　　　　法　官　張浴美
~B3　　　　　　　　法　官　陳蘇宗
右為正本係照原本作成。
上訴人得上訴。
如對本判決上訴，須於收受判決送達後二十日內向本院提出上訴書狀，其未表明上訴
理由者，應於提出上訴後二十日內向本院提出上訴理由書(須按他造人數附具繕本)。
上訴時應提出委任律師為訴訟代理人之委任狀。具有民事訴訟法第四百六十六條之一
第一項但書或第二項之情形為訴訟代理人者，另應附具律師及格證書及釋明委任人與
受任人有該條項所定關係之釋明文書影本。
~B　　　　　　　　 書記官　吳麗慧
中　　　華　　　民　　　國　　九十三　　年　　 十一　　 月　　　五　　　日
　　　　　　　　　　　　　　　　　　　　　　　　　　　　　　　　　　　　Ｈ
